Inventaris van het Archief van het Diaconieweeshuis der Hervormde Gemeente
Stadsarchief Amsterdam
Archief van het Diaconieweeshuis der Hervormde Gemeente
1657 - 1957
446
Stadsarchief Amsterdam
Nederlands Hervormde Gemeente te Amsterdam; diaconieweeshuis
In 1656, op een moment dat er door een pestepidemie veel wezen in Amsterdam waren, kreeg de diaconie van de Nederduits Gereformeerde Gemeente (later Nederlands Hervormde Gemeente) een stuk grond aan de Binnen-Amstel cadeau van de Burgermeesters, zodat er een weeshuis gebouwd kon worden. In 1657 werd het in gebruik genomen. Het was het begin van een periode van ruim drie eeuwen - tot aan de jaren '70 van de twintigste eeuw - waarin er vanuit de Hervormde Diaconie zorg aan wezen werd gegeven.
- NOTULEN EN CORRESPONDENTIE, 1
  - Notulen van de bestuursvergaderingen van het Diakonie Weeshuis NB De jaren 1904-1915 ontbreken; de nummers 1-15 hebben een alfabetische klapper, 1657 - 1947; 1-48, 2353-2354; 50 delen
    - - N.B. Met aantekening van de eerste steenlegging van de bouw van het weeshuis door Jan van Vlooswijk., 1657 - 1686; 1
    - - N.B. Aangelegd door L. Zeegen., 1686 - 1705; 2
    - 1705 - 1714, 3
    - 1714 - 1724, 4
    - - N.B. Aangelegd door A. Middelman, 1724 - 1734; 5
      Niet raadpleegbaar
    - 1734 - 1743, 6
    - 1743 - 1750, 7
    - 1750 - 1757, 8
    - 1757 - 1762, 9
    - - N.B. Aangelegd door P. Benier, 1762 - 1769; 10
    - 1769 - 1776, 11
    - 1777 - 1782, 12
    - 1782 - 1786, 13
    - 1786 - 1793, 14
    - 1794 - 1801, 15
    - - N.B. Aangelegd door W. Wagtendorp Eekman, 1801 - 1802; 16
    - - N.B. Aangelegd door W. Wagendorp Eekman, 1802 - 1803; 17
    - 1803 - 1808, 18
    - 1808 - 1813, 19
    - - N.B. Aangelegd door A. Heinsius, met alfabetische klapper, een reglement en een contractenboek over de periode 1827-1843 waar een losse index bij zit, 1813 - 1814; 20
    - 1815 - 1822, 21
    - 1822 - 1835, 22
    - 1835 - 1844, 23
    - 1844 - 1853, 24
    - 1853 - 1856, 25
    - 1856 - 1859, 26
    - 1859 - 1863, 27
    - 1863 - 1866, 28
    - 1866 - 1869, 29
    - 1869 - 1871, 30
    - 1871 - 1873, 31
    - 1873 - 1875, 32
    - 1875 - 1877, 33
    - 1877 - 1880, 34
    - 1880 - 1882, 35
    - 1882 - 1885, 36
    - 1885 - 1888, 37
    - 1888 - 1891, 38
    - 1891 - 1894, 39
    - 1894 - 1897, 40
    - 1897 - 1900, 41
    - 1900 - 1903, 2353; 1 deel
    - 20 Jul 1916 - 16 Feb 1923, 42
    - 8 Mrt 1923 - 18 Nov 1926, 2354
    - 1926 - 1929, 43
    - 1929 - 1934, 44
    - 1934 - 1936, 45
    - 1936 - 1939, 46
    - 1939 - 1943, 47
    - 1943 - 1947, 48
  - Kladnotulen van de bestuursvergaderingen (Praeses Cladt) N.B. De jaren 1718-1720 ontbreken, 1664 - 1815; 49-75; 27 delen
    - 1664 - 1669, 49
    - 1669 - 1673, 50
    - 1669 - 1675, 51
    - 1673 - 1678, 52
    - - N.B. Achterin alfabetische klapper, 1678 - 1685; 53
    - 1679 - 1683, 54
    - 1684 - 1689, 55
    - 1690 - 1698, 56
    - 1699 - 1707, 57
    - 1708 - 1717, 58
    - 1721 - 1727, 59
    - 1727 - 1732, 60
    - 1732 - 1738, 61
    - 1738 - 1743, 62
    - 1743 - 1749, 63
    - 1749 - 1755, 64
    - 1755 - 1759, 65
    - 1759 - 1762, 66
    - 1762 - 1767, 67
    - 1767 - 1771, 68
    - 1771 - 1777, 69
    - 1777 - 1782, 70
    - 1782 - 1785, 71
    - 1785 - 1792, 72
    - 1792 - 1799, 73
    - 1799 - 1806, 74
    - 1806 - 1815, 75
  - Uittreksels van de notulen van de bestuursvergaderingen, 1657 - 1857; 76-80; 5 deeltjes
    - 1657 - 1668, 76
    - 1668 - 1690, 77
    - 1690 - 1750, 78
    - 1750 - 1806, 79
    - 1806 - 1857, 80
  - Huishoudelijk notulenboek 1842-1844. N.B. Het gaat hierbij om uittreksels uit de notulen van de bestuursvergaderingen., 81; 1 omslag
  - Voorstellen, met een commissierapporten over deze voorstellen, 1870 - 1873; 82; 1 deel
  - Notulen van de vergaderingen van de zusteren diaconessen in bediening van het DIA Weeshuis., 1778 - 1818; 83-86; 4 delen
    - 1778 - 1801, 83
    - - N.B. Aangelegd door M. Quack, geboren van der Straten, 1801 - 1807; 84
    - - N.B. Aangelegd door N. Quack, geboren van der Straten, 1807 - 1812; 85
    - 1812 - 1818, 86
  - Bijlagen tot de notulen van de bestuursvergaderingen., 1753 - 1944; 87-114; 4 omslagen, 27 stukken
    - Door de vergadering der diakenen verleende machtiging tot ontvangst van erfenissen van overleden gealimenteerde kinderen ten voordele der diaconie. 1754 maart., 105; 1 stuk
    - Request, gericht aan de 'Edele Achtbare Heeren van den Gerechte der Stad Amsterdam' door de diaconessen van de Nederduijtse Gereformeerde Gemeente te Amsterdam, met verzoek tot verandering van de kapsels van de meisjes van het Diaconie Weeshuis, omdat het tot 'meerdere rijmigheijd' zal dienen. Tevens delen ze mee dat ze een nieuwe hoofdbedekking zullen laten maken, de zogenaamde 'Boom-Mutsen met langet gemonteerd', met approbatie en ratificatie, 1767; 87; 1 stuk
    - Extract uit het rapport van de commissie tot bezuiniging, voor zoverre het Diaconie Weeshuis betreft, ca. 1811; 88; 1 stuk
    - Stukken betreffende de vervulling van tussentijdse vacatures in de diaconale besturen., 1811; 89; 1 omslag
    - Machtigingen door bestuurders van het weeshuis op medebestuurders tot het afwikkelen der zaken betreffende boedels, nalatenschappen, grootboeken Nationale Schuld en andere financiële kwesties, 1811 - 1886; 106; 1 omslag
    - Bericht van het bestuur van het weeshuis aan de Groote Vergadering van Diaconen met een verzoek of het niet van nut zou zijn de wetten betreffende de nagelaten boedels en nalatenschappen te herzien, omdat velen er nu geen kwaad in zien deze boedels geheel of gedeeltelijk te verbergen of te verkopen voordat ze het sterfgeval bij de Diakenen bekend maken, 1830; 107; 1 stuk
    - Stukken betreffende de inname en eventuele verdere verzorging van de zogenaamde 'bijzondere gevallen' van de kinderen NB: het ging hierbij vooral om de verpleegden die eerst in het Weeshuis zijn opgenomen en al dan niet naar het Bestedelingenhuis worden doorgezonden., 1843; 90; 1 omslag
    - Advies, uitgebracht door practiserende advokaten op verzoekvan de regenten van het weeshuis, betreffende de voogdijschap van het Weeshuis over minderjarigen die het huis hebben verlaten en daartoe in geen betrekking meer staan N.B. Het advies concludeert dat die verpleegden niet meer onder de voogdij van de regenten staan, 1846; 91; 1 stuk
    - Ingekomen bericht van de regentessen betreffende het ontdekken van grote fouten in de administratie van de schoenwinkel, waarbij verzocht wordt om aantekening van ontvangst van deze brief in de notulen, 1859; 92; 1 stuk
    - Bepalingen ten aanzien van bezittingen of nalatenschappen van kinderen die in het weeshuis zijn verpleegd of overleden N.B. Extract uit de notulen van de bestuursvergadering., 1859; 108; 1 stuk
    - Rapport van de commissie terzake van ingediende voorstellen der Erfenis Boekhouder betreffende de Erfenisboekhouding, 1870; 109; 1 stuk
    - Rapport, uitgebracht aan de Algemene Kerkeraad, door een door haar benoemde commissie, betreffende wijziging van artikel 51 van het huishoudelijk reglement N.B. Dit artikel betreft de benoeming van diaconessen voor het weeshuis en het O.V.M. en Bestedelingenhuis door de Kerkeraad., 1871; 93; 1 stuk
    - Kopie van een brief van J.E. Moltzer, scriba van het bestuur van het weeshuis, gericht aan de kerkeraad te Amsterdam, waarin hij verklaart zich niet te kunnen verenigen met een genomen besluit van het bestuur van het weeshuis dat zal zorgen voor een 'eenzijdige' geestelijke opvoeding N.B. Hij verzoekt om aantekening in de notulen, om aan het nageslacht te laten zien dat hij aan deze handeling van het bestuur geen deel had., 1872; 94; 1 stuk
    - Ingekomen voorstel van diacones M.E. Gildemeester, geboren de Clercq, tot vervroeging van de leeftijd der meisjes die het huis verlaten en betreffende het toezicht op deze meisjes N.B. Met concept-reglement voor een comité van toezicht; dit voorstel werd gedaan om af te komen van het brutale en onwillige gedrag van meisjes tussen de 17 en de 19, 1872; 95; 1 stuk
    - Voorstel van het weeshuisbestuur aan de Grote Diaconale Vergadering tot verandering van de meisjeskleding, 1875; 96; 1 stuk
    - Notulen van de gehouden buitengewone bestuursvergadering betreffende moeilijkheden in het weeshuis, 1877; 98; 1 stuk
    - Besluit van de gecombineerde vergadering dat de directeur vanhet weeshuis verplicht is om de muziek- en gymnastiekuitvoeringen bij te wonen N.B. Dit was naar aanleiding van het verzoek van de directeur om daarvan ontheven te worden., 1881; 97; 1 stuk
    - Overeenkomst met de Financiële Commissie en het bestuur van het weeshuis betreffende de uitbetalingen op Recognitiebrieven ten behoeve van diaconessen van het weeshuis en broederen gecommitteerden tot het bestuur van het weeshuis, 1882; 110; 1 omslag
    - Verzoek om uitbreiding van het aantal leden van de vergadering van diakenen voor meer toezicht en zedelijk overwicht op de verpleegden van het weeshuis, zodat de hoeveelheid schandalen, die de laatste tijd door de werkjongens gepleegd zijn, afneemt, 1890; 99; 1 stuk
    - Rapport, uitgebracht aan de Algemene Kerkeraad door de door haar benoemde commissie tot onderzoek naar de vraag of de wijze van verpleging van de wezen in hun kerkelijke gestichten in overeenstemming is met de eisen van de tijd, met de conclusie van het resultaat van de besprekingen tussen de commissie en de regenten en regentessen van het weeshuis, 1902 - 1903; 100; 2 stukken
    - Concept voor een indeling van bevolking, onderwijs en andere categoriën in verband met het vervroegd ontslag van verpleegden, 1904; 101; 1 stuk
    - Voorstel van de erfenisboekhouder ter verkrijging van een beter overzicht van de verschillende administraties onder beheer van de erfenisboekhouder van het weeshuis, 1908; 111; 1 stuk
    - Voorstel tot wijziging van het inrichten van het Grootboek van het weeshuis, 1911; 112; 1 stuk
    - Concept van een accountantsrapport inzake de administratieve organisatie van het Weeshuis N.B. Onderdeel van het accountantsrapport betreffende de Diaconie en haar instellingen, 1934; 113; 1 stuk
    - Kopiën van de rapporten inzake controle op de rekening van ontvangsten en uitgaven van het weeshuis, 1935 - 1944; 114; 3 stukken
    - Rapport van directeur J.F. Haeck over een gewijzigde leeftijdsindeling voor de afdelingen van het weeshuis, 1937; 102; 1 stuk
    - Bezuinigingsvoorstellen van directeur J.F. Haeck, 1938; 103; 1 omslag
    - Stukken betreffende voorstellen in verband met het tekort aan opnameruimte voor verpleegden, 1943; 104; 1 omslag
  - Stukken betreffende bemoeiingen met de weesjongens door de overheid in verband met de rekrutering van het regiment 'Pupilles de la Garde Inperiale'., 1806 - 1812; 115-139; 1 omslag, 28 stukken
    - Fragment van een brief waarin erop gewezen wordt dat de keizer steeds de 'beschermer der wezen wil zijn' en daarom verwacht dat de wezen niet zullen weigeren om vrijwillig in dienst te treden, waarbij de bestuurders van de godshuizen erop gewezen worden dat zij volledig moeten meewerken, ca. 1806; 115; 1 stuk
    - Bericht van de wethouder van Amsterdam aan het bestuur van het bezoek van de kapiteins Kirchner en Evers ter inspectie vande jongelingen die het bestuur heeft kunnen overtuigen om vrijwillig dienst te nemen, 1806; 116; 1 stuk
    - Ingekomen bericht bij het weeshuisbestuur van de commissie, benoemd door Koning Lodewijk tot het vervaardigen van een ontwerp van een algemeen arm bestuur van het koninkrijk, met aankondiging van hun voorgenomen bezoek aan het weeshuis ter bezichtiging van het huis en tot verkrijging van de nodige 'ouvertures', 1808; 136; 1 stuk
    - Kopie-antwoord op bovenstaand schrijven, waarin vermeld wordt dat het bestuur op die dag in vergadering bijeen zal zijn om de commissie op te wachten en tot het geven van de vereiste informatie, 1808; 137; 1 stuk
    - Verslag van binnenvader Boon van de reis naar Utrecht met de jonge 'vrijwilligers' die daar ingelijfd werden N.B. ''De vrijwilligers'' probeerden natuurlijk te vluchten; de binnenvader was zelfs genoodzaakt een jongen vast te laten binden omdat hij overboord wou springen, 1809; 117; 1 stuk
    - Kwitantie van de aan de jongelingen uitgekeerde vrijwilligegift van drie gulden per persoon door het bestuur van het weeshuis N.B. Met de handtekeningen of de namen van de jongelingen, ca. 1809; 118; 1 stuk
    - 'Kwitantie' van ontvangst van 41 jongelingen uit het weeshuis, waarvan er 9 werden afgekeurd N.B. Getekend door luitenant kolonel Bukman (Beekman) van het 1e bataillon van het legioen Velites., 1809; 119; 1 stuk
    - Stukken betreffende de verdeling van f. 20.000,-- die Koning Lodewijk beschikbaar stelde aan de jongens en meisjes uit de verscheidene Amsterdamse Godshuizen die in mei deze Godshuizen zouden verlaten, met de opgave van de verdeling per gesticht., 1809; 138; 2 stukken
    - Ingekomen bericht van de Hertog van Plaisanee ter aankondiging van zijn bezoek aan het Weeshuis. 1810 aug. 22. N.B. Genaamd Le Brun, met enige aantekeningen betreffende Le Brun., 139; 1 omslag
    - Kopie van een brief van de prefect van het departement Zuiderzee aan de Maire van Amsterdam, ter begeleiding van de lijst die ingevuld moet worden voor het rekruteren van jongelingen die op 1 Juli de leeftijd van 15 jaar hebben bereikt voor het regiment 'Pupilles de la Garde Imperiale', 1811; 120; 1 stuk
    - Bericht van de ontvangst door de Maire van bovenstaand schrijven, met gevraagde opgave van de kinderen van het mannelijk geslacht die niet meedoen met de conscriptie van 1811, omdat het regiment 'Pupillen van de Keizerlijke Garde' volgens decreet van 30 maart zal bestaan uit kinderen die uit de onderscheidene Godshuizen zijn genomen N.B. Extract uit het verhandelde bij 'den Maire der stad Amsterdam', 121; 1 stuk
    - Kopie van een brief van het bestuur aan de Maire van Amsterdam, ter begeleiding van de door de Keizer verlangde opgave van kinderen die in de leeftijd vallen om in dienst te treden (15 jaar). N.B. Met kopielijst van de kinderen; het bestuur bepleit verder dat de wezen gelijk gesteld mogen worden met de andere ''particuliere'' kinderen en zodoende ervan ontheven zouden worden., 1811; 122; 2 stukken
    - Ingevulde lijst van de aantallen kinderen, met opmerkingen van bestuurders, 1811; 123; 1 stuk
    - Bericht van C. van Herbag aan J. Hassell met advies over maatregelen ter onttrekking van kinderen aan het regiment N.B. Vermoedelijk betreffende het voogdijschap., 1811; 124
    - Bericht van de prefect van het departement Zuiderzee aan de Maire dat hem kennis is gegeven van de opheffing van het 'Keizerlijk gesticht der Weezen' in Den Haag en dat de kinderen terug zullen keren naar de gestichten waar zij horen N.B. Twee kopiën, waarvan één in het Frans., 1811; 125; 2 stukken
    - Ontslagbewijs, ten gevolge van het Keizerlijk besluit tot desolutie, voor W.F. Schmitt uit het huis waar hij sinds juni 1810 was geplaatst N.B. Door de Kolonel C.G. Ampt, directeur en commandant der 3e klasse kwekelingen afgegeven; aan de achterzijde vermeldt: moet zich naar Amsterdam begeven., 1811; 126; 1 stuk
    - Bericht van de Maire aan diakenen van de door hem ontvangen mededeling door de prefect van het departement dat de pupillen van de Keizerlijke Garde, die zich 'uit hoofde van hun zwak lichaamsgestel in de onmogelijkheid bevinden tot enigen verderen Militairen dienst', weer ten last komen der respectieve Godshuizen, met mededeling dat uit dien hoofde Abraham Scheffers weer aan het weeshuis wordt geadresseerd, 1811; 127; 1 stuk
    - Kopie van een brief van de prefect van het departement Zuiderzee aan de Maire dat de Keizer bij decreet van 11 september verordonneert om ongeveer zesduizend kinderen uit de inrichtingen van Keizerrijk te rekruteren in het regiment van de pupillen van de Keizerlijke Garde om naar Versailles te worden gezonden NB: Daartoe wordt de Maire verzocht staten aan te leggen van vondelingen,verlaten kinderen en arme wezen, 15 jaar oud, die niet behoren tot de conscriptie van 1811; dat zijn zij die geboren zijn tussen 1 januari 1792 en 10 oktober 1796, 128; 1 stuk
    - Kopie van een brief van de prefect aan de Maire, met de mededeling dat er geen twijfel aan bestaat dat niet alleen de verpleegden van het Aalmoezeniersweeshuis en Burgerweeshuis, maar ookde kinderen die in andere inrichtingen opgevoed zijn, op de lijsten vermeld horen te worden voor rekrutering van het pupillencorps, 1811; 129; 1 stuk
    - Besluit van de 'Groote Vergadering van Diakenen' tot het opstellen van een memorie aan de prefect tot behoud van de kinderen N.B. Extract uit de notulen, 1811; 130; 1 stuk
    - Kopie van een brief van de diakenen aan de prefect met een beroep op vrijstelling tot rkcrutering van hun pupillen, omdat deze niet onder het keizerlijk decreet zouden vallen, aangezien ze immersdoor de diaconie worden onderhouden en niet door het keizerrijk, noch door het departement of stad N.B. Concept is van advocaat van Houten, zie vorig nr., 1811; 131; 1 stuk
    - Kopie van een brief van de prefect aan de Maire betreffende het opmaken van de lijsten van jongens tussen de leeftijd van 11-24 jaar oud, met opgave van hun verblijfplaats, zodat men nauwkeurig weet over hoeveel kinderen men kan beschikken., 1812; 132; 1 stuk
    - Benoeming door de Maire van G. de Hoest om voor het weeshuis telkens de staten in te leveren van alle jongens boven de elf jaar, met opgave van verblijfplaats en opgave van door diakenen verrichten navorsingen en overige informatie, met een doublure, 1812; 133; 2 stukken
    - Bericht van de Maire aan de regenten van het weeshuis van een aanschrijving met inleggende lijst, opgezonden door de prefect, waarin bepaald wordt dat kinderen die tot het weeshuis behoren, of behoord hebben, na hun terugkomst weer moeten worden ingenomen en dat voor hen weer vervangers moeten worden opgegeven, 1812; 134; 3 stukken
    - Kopie van de opgave door diaken G. de Hoest aan de Maire, waarin hij stelt dat het aantal jongelingen hetzelfde blijft als bij de overgave van de lijst, 1812; 135; 1 stuk
  - Ingekomen stukken betreffende overheidsbemoeiing in verband met militaire zaken, 1823 - 1855; 140-142; 4 stukken
    - Verzoek der landsregering aan burgemeesteren der steden tot het opstellen van lijsten van jongelieden uit de godshuizen, in de leeftijd van 14-16 jaren, welke geschikt en genegen bevonden worden tot een onderofficiersopleiding N.B. Er staat tevens vermeld ''daar er gebrek bestaat aan voorwerpen, die tot onderofficieren zouden kunnen worden opgeleid''., 1823; 140; 1 stuk
    - Berichten van B en W van Amsterdam, op uitnodiging van de commissaris des konings in Noord-Holland, met verwijzing naarde mogelijkheden tot vrijwillige dienstneming, 1855; 141; 2 stukken
    - 'Requeste Civile, aan de President en de Raaden van den Hoogen Raad in Holland gepresenteerd door de diaconen van de Nederduijtsche Gereformeerde Gemeente binnen de Stad Amsterdam,zoo zij procedeeren op ende jegens Cornelis Jacob van der Lijn, Met committimus aan Schepenen der Stad Amsterdam', 142; 1 stuk
  - Kopieboeken van uitgaande stukken van het bestuur van het Diaconenweeshuis. N.B. De jaren 1795-1865 ontbreken, 1766 - 1920; 143-148; 6 delen
    - 1766 - 1794, 143
    - - N.B. Met losse alfabetische klapper, 1866 - 1872; 144
    - 1879 - 1884, 145
    - - N.B. Met alfabetische klapper, 1894 - 1902; 146
    - - N.B. Met alfabetische klapper, 1902 - 1905; 147
    - - N.B. Met alfabetische klapper, 1905 - 1920; 148
  - Kopieboek van 'Ontfangene en Beantwoorde Brieven, specterenden het D:1:A:Weeshuis'. 1783-1798., 149; 1 deel
  - Kopieboek van ingekomen en uitgaande stukken voor 'de Broederen Diaconen van 't Oost en West-Indies Boek' N.B. Zie ook nr. 1670-1684., 1724 - 1759; 150; 1 deel
  - Kopieboeken van uitgaande stukken, voornamelijk van de directeur van het Weeshuis, W.K. Post. N.B. Met alfabetische klapper., 1901 - 1931; 151-164; 14 delen
    - 1901 - 1903, 151
    - 1903 - 1904, 152
    - 1904 - 1905, 153
    - 1904 - 1908, 154
    - 1905 - 1908, 155
    - 1910 - 1915, 156
    - 1910 - 1920, 157
    - 1923 - 1924, 158
    - 1923 - 1924, 159
    - 1924 - 1925, 160
    - 1925 - 1926, 161
    - 1926 - 1928, 162
    - 1928 - 1929, 163
    - 1929 - 1931, 164
  - Ingekomen en kopieën van uitgaande stukken N.B. Chronologisch geordend, 1841 - 1948; 165-167; 3 omslagen
    - 1841 - 1895, 165
    - 1896 - 1910, 166
    - 1911 - 1948, 167
  - Ingekomen stukken N.B. Alfabetisch geordend, 1902 - 1912; 168-178; 11 omslagen
    - 1902, 168
    - 1903, 169
    - 1904, 170
    - 1905, 171
    - 1906, 172
    - 1907, 173
    - 1908, 174
    - 1909, 175
    - 1910, 176
    - 1911, 177
    - 1912, 178
  - Ingekomen stukken van verpleegden en oud-verpleegden, 1826 - 1943; 179-180; 2 omslagen
    - 1826 - 1893, 179
    - 1894 - 1943, 180
  - Ingekomen stukken betreffende boedels en nalatenschappen, 1783 - 1936; 181; 1 omslag
  - Ingekomen stukken betreffende verpleegden. N.B. Zoals verzoeken door voogden voor ontslag weeshuis en afrekening van de tegoeden van de verpleegden; berichten van pleegouders en patroons, en dergelijke stukken, 1841 - 1847; 182-184; 3 omslagen
    - 1841 - 1892, 182
    - 1893 - 1899, 183
    - 1900 - 1947, 184
  - Ingekomen en kopieën van uitgaande stukken van verenigingenen instellingen op het gebied der kinderverzorging en kinderbescherming, ca. 1900 - 1940; 185; 1 omslag
  - Kopieboek van uitgaande stukken van bestuurderen speciaal belast met de regeling van voogdij N.B. Met alfabetische klapper., 1906 - 1923; 186; 1 deel
  - Ingekomen stukken van en kopieën van uitgaand stukken naar voogdijraad en kinderrechter 1934-1946., 187; 1 omslag
  - Ingekomen voogdijbenoemingen van het weeshuis, 1935 - 1941; 188; 1 omslag
  - Ingekomen stukken van Diakonen der Ned. Hervormde Gemeente te Amsterdam 1859-1943., 189; 1 omslag
  - Ingekomen stukken van de Diaconie-Erfenisboekhouder, van de financiële commissie van de Diaconie 1860-1943., 190; 1 omslag
  - Ingekomen kennisgevingen van B en W van Amsterdam van dispositiën van de gedeputeerde staten van Noord-Holland betreffende nalatenschappen, boedels, verkopingen, en dergelijke zaken, 1822 - 1855; 191; 1 omslag
  - Ingekomen stukken van de Algemene Kerkeraad of Kerkeraads commissie van de Ned. Hervormde Gemeente te Amsterdam, 1859 - 1901; 192; 1 omslag
  - Ingekomen stukken betreffende het bosseren 1859-1890. N.B. Bij de collectes langs de deuren door de Ned. Herv. Kerkeraad, diaconie en andere instituten werd vaak assistentie verzocht van weesjongens., 193; 1 omslag
  - Ingekomen en kopieën van uitgaande stukken betreffende verplegingskosten en alimentatiebetalingen, 1914 - 1946; 194; 1 omslag
  - Ingekomen en kopieën van uitgaande stukken betreffende pensioenen en dergelijke ten gunste van de verpleegden N.B. Alfabetisch geordend., ca. 1850 - 1945; 195; 1 omslag
  - Ingekomen en kopieën van uitgaande stukken van en aan de Amsterdamse Brandweer., 1824 - 1943; 196; 1 omslag
  - Ingekomen en kopieën van uitgaande stukken betreffende gasleverantie., 1854 - 1898; 197; 1 omslag
  - Ingekomen stukken betreffende de levering van duinwater, 1894 - 1905; 198; 1 omslag
  - Ingekomen stukken betreffende electriciteitsleveringen, 1921 - 1946; 199; 1 omslag
  - Ingekomen stukken betreffende telefoonaansluitingen, 1904 - 1938; 200; 1 omslag
  - Jaarverslagen van de directeur van het weeshuis, uitgebracht aan de Eerwaarde Groote Vergadering van Diakenen der Ned. Herv. Gemeente te Amsterdam N.B. 1923 ontbreekt, zie volgend nr. 202., 1906 - 1928; 201; 1 deel
  - Jaarverslagen van de directeur uitgebracht aan de Eerwaarde Groote Vergadering van Diakenen N.B. Met hiaten, 1907 - 1946; 202; 1 omslag
  - Jaarverslagen, uitgebracht namens het bestuur van het weeshuis door de Provisie Boekhouder N.B. Met hiaten, 1888 - 1903; 203; 1 omslag
- BESTUUR, 2